【裁判字號】    89,訴,1355
【裁判日期】    890731
【裁判案由】    毒品危害防制條例
【裁判全文】
臺灣臺中地方法院刑事判決                        八十九年度訴字第一三五五號
    公  訴  人  臺灣臺中地方法院檢察署檢察官
    被      告  甲○○
右列被告因違反毒品危害防制條例案件，經檢察官提起公訴（八十九年度毒偵字第三
０三四號、第二四九一號、毒偵緝字第二六七號），及移送併案（八十九年度毒偵字
第一八三一、第三七一三號、第三八二八號、第三九０三號），本院判決如左：
    主  文
甲○○連續施用第壹級毒品，處有期徒刑壹年；又連續施用第貳級毒品，處有期徒刑
柒月，第貳級毒品安非他命貳包（毛重分別約重零點伍公克、伍點柒公克），沒收銷
燬之、吸食器貳組、鋁箔包吸食器壹組，均沒收。應執行有期徒刑壹年陸月，第貳級
毒品安非他命貳包（毛重分別約重零點伍公克、伍點柒公克）沒收銷燬之，吸食器貳
組、鋁箔包吸食器壹組，均沒收。
    事  實
一、甲○○於民國八十八年間因施用第二級毒品甲基安非他命，經本院以八十八年度
    毒聲字第一四五二號裁定送觀察、勒戒後，經評定無繼續施用毒品之傾向，由臺
    灣臺中地方法院檢察署檢察官於八十八年三月十五日以八十八年度偵字第六二一
    八號不起訴處分確定；復於八十九年間因施用第二級毒品甲基安非他命，經本院
    以八十九年度毒聲字第五四號裁定命入勒戒處所觀察、勒戒後，經評定無繼續施
    用毒品之傾向，由臺灣臺中地方法院檢察署檢察官於八十九年一月二十八日以八
    十八年度毒偵字第二六一四號、八十九年度毒偵字第二七二號不起訴處分確定。
    猶不知戒惕，分別基於施用第一級毒品海洛因及第二級毒品甲基安非他命之概括
    犯意：
    (1)於八十九年一月二十四日至同年一月三十日上午某時止，在臺中縣梧棲鎮○○
      街五十八號住處，將甲基安非他命置放於玻璃管上以火燻烤，而後再吸食其霧
      化氣體之方式為之，施用第二級毒品甲基安非他命多次，嗣於同年月三十日上
      午十一時許，在臺中縣清水鎮○○路、鰲峰路口，為警查獲，經採尿後飭回。
    (2)甲○○復分別承上開施用第一級毒品海洛因及第二級毒品甲基安非他命之概括
      犯意，自八十九年二月四日或五日至同年月十六日某時止，在其上開住處，將
      毒品海洛因滲入香煙，施用第一級毒品海洛因多次，以及將甲基安非他命置放
      於玻璃吸食器上以火燻烤，而後再吸食其霧化氣體之方式為之，施用第二級毒
      品甲基安非他命多次。嗣於同年二月十六日晚間九時三十分許，在臺中縣梧棲
      鎮○○街三十五巷七弄二號二樓，為警當場查獲，並扣得其所有供施用之第二
      級毒品安非他命一包（毛重約零點五公克）、吸食器一組等物。
    (3)甲○○復承上開施用第二級毒品甲基安非他命之概括犯意，於八十九年三月二
      十一日至同年四月九某時止，在上開住處，將甲基安非他命置放於玻璃管上以
      火燻烤，而後再吸食其霧化氣體之方式為之，施用第二級毒品甲基安非他命多
      次，嗣於同年四月九日上午九時許，在臺中縣梧棲鎮○○路路八五巷三三號前
      ，為警查獲，並扣得其所有供施用之第二級毒品安非他命一包（毛重約五點七
      公克），經採尿後飭回。
    (4)甲○○復分別承上開之概括犯意，自八十九年四月十日至同年四月二十一日某
      時止，在上開住處，將毒品海洛因滲入香煙施用第一級毒品海洛因多次，以及
      將甲基安非他命置放於吸食器上以火燻烤，而後再吸食其霧化氣體之方式為之
      ，施用第二級毒品甲基安非他命多次。嗣於同年四月二十一日中午十二時許，
      在臺中縣梧棲鎮○○路○段二一九巷九三號，為警當場查獲，並扣得其所有供
      施用之第二級毒品安非他命用之吸食器一組。
    (5)甲○○復分別承上開之概括犯意，自八十九年四月二十二日起至同年五月九日
      某時止，在上開住處，將毒品海洛因滲入香煙施用第一級毒品海洛因多次，以
      及將甲基安非他命置放於吸食器上以火燻烤，而後再吸食其霧化氣體之方式為
      之，施用第二級毒品甲基安非他命多次。嗣於同年五月十日上午九時許，在臺
      中縣梧棲鎮○○路○段與自強三街口，為警當場查獲，並扣得其友人王明源所
      有供施用之第二級毒品安非他命一包（毛重共約一點四公克），第一級毒品海
      洛因一包（毛重約零點三公克）等物。警方另於同年五月二日下午一時十分許
      在臺中縣梧棲鎮○○路○段二十九巷九三號甲○○住處查獲柯鳳如施用第二級
      毒品安非他命（另案送觀察勒戒），並起出甲○○所有供施用第二級毒品用之
      鋁箔包吸食器一組。
    後經本院以八十九年度毒聲字第二九二四號裁定認其三犯毒品危害防制條例第十
    條之施用毒品罪，裁定令入戒治處所施以強制戒治。
二、案經臺中縣警察局清水分局報請臺灣臺中地方法院檢察署檢察官偵查起訴，以及
    臺中縣警察局清水分局、臺中市第五分局報請臺灣臺中地方法院檢察署檢察官移
    送併案審理。
    理  由
一、訊據被告甲○○對其於右揭所載時地施用第一級毒品海洛因及第二級毒品甲基安
    非他命之事實，業於本院審理時坦承不諱，復有安非他命一包（毛重約零點五公
    克）、吸食器一組（以上八十九年二月十六日查獲之證物）、安非他命一包（毛
    重約五點七公克，為八十九年四月九日扣押之證物）吸食器一組（八十九年四月
    二十一日查獲之證物）、鋁箔包吸食器一組（八十九年五月二日扣押之證物）扣
    案可資佐證。而被告五次為警查獲後所採之尿液經送請臺中縣衛生局、臺中縣衛
    生局檢驗之結果，除八十九年一月三十日、同年四月九日查獲後採尿檢驗該次，
    僅呈甲基安非他命陽性反應，其餘三次採尿檢驗結果均呈有嗎啡、甲基安非他命
    之陽性反應，此分別有臺中縣衛生局八十九年二月十五日、八十九年三月三日、
    八十九年四月二十六日、八十九年四月二十七日、八十九年五月二十四日檢驗尿
    水報告書五紙附卷可稽。又按海洛因係嗎啡經化學合成半人工合成品，藥（毒）
    性倍於嗎啡，其經施用進入人體，藉人體解毒系統之代謝作用而分解成藥（毒）
    性較低於嗎啡，故於施用海洛因（麻藥）之煙毒嫌犯尿液中，可檢出嗎啡煙毒反
    應；一般施用毒品，八小時內約有百分之八十量於尿中排出，二十四小時後剩餘
    量之百分之九十再排出，七十二小時仍有微量排出，有憲兵司令部八十年五月七
    日（八十）鑑驗字第一七四六號函可參，是被告確有施用第一級毒品海洛因、第
    二級毒品甲基安非他命之犯行，堪可認定。再查，被告於八十八年間因施用第二
    級毒品甲基安非他命，經本院以八十八年度毒聲字第一四五二號裁定送觀察、勒
    戒後，經評定無繼續施用毒品之傾向，由臺灣臺中地方法院檢察署檢察官於八十
    八年三月十五日以八十八年度偵字第六二一八號不起訴處分確定；復於八十九年
    間因施用第二級毒品甲基安非他命，經本院以八十九年度毒聲字第五四號裁定命
    入勒戒處所觀察、勒戒後，經評定無繼續施用毒品之傾向，由臺灣臺中地方法院
    檢察署檢察官於八十九年一月二十八日以八十八年度毒偵字第二六一四號、八十
    九年度毒偵字第二七二號不起訴處分確定等亦有上開不起訴處分書二份及臺灣高
    等法院被告全國前案紀錄表一份存卷可按，是其於五年後三犯毒品危害防制條例
    第十條之罪，亦可認定。綜上，被告自白與事實相符，被告右揭連續施用第一級
    毒品海洛因及第二級毒品甲基安非他命之事證明確，犯行洵堪認定。
二、核被告所為，係犯毒品危害防制條例第十條第一項之施用第一級毒品海洛因罪、
    同條例第十條第二項之施用第二級毒品甲基安非他命罪。被告先後多次施用海洛
    因及甲基安非他命之行為，時間緊密，所犯構成要件相同，各顯係基於概括之犯
    意反覆為之，均應依連續犯之規定，論以一罪。再被告施用第一級毒品海洛因及
    第二級毒品甲基安非他命前之連續持有海洛因、甲基安非他命之行為，本應以連
    續持有論，惟持有後進而施用，其持有之低度行為應被施用之高度行為所吸收，
    故不再另論其持有第一級毒品罪、第二級毒品罪。至被告所犯上開之連續施用第
    一級毒品罪、第二級毒品甲基安非他命罪間，係犯意各別，犯罪構成要件不同，
    應予分論併罰。公訴意旨就被告於八十九年三月二十一日至同年四月九日某時止
    施用第二級毒品安非他命多次；及自八十九年四月二十二日至同年一月九日某時
    止，施用第一級毒品海洛因及第二級毒品甲基安非他命多次之行為，漏未起訴，
    惟依公訴意旨認與起訴部分有連續犯之裁判上一罪之關係存在，依審判不可分原
    則，本院自得加以審理。爰審酌被告多次被查獲，仍不知戒除惡習，一再施用毒
    品，惡性非輕，惟念及其於本院審理時大致坦承犯行，態度良好，其施用海洛因
    及甲基安非他命僅係戕害自己健康，並無危害他人等一切情狀，分別量處如主文
    所示之刑，並合併定其應執行刑，以資懲儆。又扣案之第二級毒品安非他命貳包
    ，毛重分別約重零點伍公克、伍點柒公克均為毒品，依毒品危害防制條例第十八
    條第一項前段，宣告沒收銷燬之。扣案之吸食器貳組、鋁箔包吸食器壹組，為被
    告所有及供犯罪所用之器具，依刑法第三十八條第一項第二款沒收之。至於八十
    九年五月十日查扣之第二級毒品安非他命一包（毛重共約一點四公克），第一級
    毒品海洛因一包（毛重約零點三公克）等物，被告辯稱為其友人王明源所有，王
    明源於警訊時亦供承為其所有，本院參酌查獲地點非被告住處，而為其友人居處
    ，被告此部分所辯，應可採信，爰不為沒收之宣告。
三、併案（八十九年度偵字第一０三０七號）意旨略以：被告與其友人蔡世原於八十
    九年一月四日下午七時五十分許，在臺中縣梧棲鎮○○○街四十七巷二十四號二
    樓為警查獲，並在身上起出第一級毒品海洛因一包（含袋重零點二四公克，淨重
    零點零一公克），安非他命殘渣袋一只及安非他命吸食器一組，因認被告此部分
    亦涉有施用第一、二級毒品之行為云云。惟被告辯稱：該日被查獲之物品不是伊
    所有，是蔡世原的，當時他要離開車子，說先放在伊身上，馬上會跟伊要回去等
    語。經查，被告於該日為警查獲時所採集之尿液，經送臺中市衛生局檢驗結果，
    呈甲基安非他命陽性反應，並未檢驗出被告體內有海洛因於人體代謝後之嗎啡陽
    性反應，有該局檢驗尿水報告書、臺中縣警察局清水分局委託鑑驗尿液代號與真
    實姓名對照表附於該併案卷宗內可稽，本院八十九年度毒聲字第五四號刑事裁定
    以被告施用第二級毒品安非他命，裁定送勒戒處所觀察、勒戒，復因無繼續施用
    毒品傾向，由臺灣臺中地方法院檢察署檢察官於八十九年一月二十八日以八十八
    年度毒偵字第二六一四號、八十九年度毒偵字第二七二號為不起訴處分，是並無
    積極證據足資證明被告確有施用第一級毒品海洛因，至其施用第二級毒品部分亦
    經觀察勒戒處分完畢，本院自不得再予審理。綜上，被告雖持有第一級毒品海洛
    因一包，然既無證據證明其有施用第一級毒品之犯行，則與起訴部分無連續犯之
    裁判上一罪關係，此部分應退回原承辦檢察官另行偵辦，附此敘明。
據上論斷，應依刑事訴訟法第二百九十九條第一項前段，毒品危害防制條例第十條第
一項、第二項、第十八條第一項前段、第二十條第三項前段，刑法第十一條前段、第
五十六條、第五十一條第五款、第三十八條第一項第二款，判決如主文。
本案經檢察官強溢金到庭執行職務
中      華      民      國    八十九    年      七      月    三十一    日
                                    臺灣臺中地方法院刑事第四庭
                                        法  官   楊真明
右正本證明與原本無異。
如不服本判決，應於判決送達後十日內，向本院提出上訴狀。
                                        書記官
中      華      民      國    八十九    年      七      月    三十一    日
附錄本案論罪法條全文：
毒品危害防制條例第十條第一項、第二項。


司法院資訊處製作；財團法人民間司法改革基金會備份。
